臺灣高雄地方法院刑事判決　　　　　　99年度審易字第5029號
公　訴　人　臺灣高雄地方法院檢察署檢察官
被　　　告　鄭偉
上列被告因竊盜案件，經檢察官提起公訴（99年度偵字第26609
號），被告就被訴事實為有罪之陳述，經本院告知簡式審判程序
之旨，並聽取被告與公訴人之意見後，裁定進行簡式審判程序，
判決如下：
    主  文
鄭偉共同犯攜帶兇器、踰越安全設備竊盜罪，處有期徒刑玖月
。扣案飼料袋陸只、環保袋肆只、車輛通行證壹張、棉質手套拾
雙及破壞剪壹支，均沒收之。
    事  實
一、鄭偉於民國99年5 月9 日上午9 時許，與其兄鄭傑夫（另
    案通緝中）共同基於意圖為自己不法所有之竊盜犯意聯絡，
    攜帶可供兇器使用之破壞剪1 支，駕駛車牌號碼0497-WS 自
    小客車前往址設高雄市○○區○○路6 號臺灣電力股份有限
    公司興達發電廠，持以不詳方式取得之通行證進入廠區內後
    ，攀爬廠區維護大樓後側休息室上方窗戶（未上鎖）而踰越
    侵入其中，再使用上開破壞剪剪斷臺電公司電纜線、拆解監
    視器傳輸器之方式，共同竊取高壓電纜線1 批（重55公斤，
    價值約新臺幣〈下同〉5 萬元）及監視器傳輸器2 支（價值
    約5000元）得手。同日下午5 時許，旋將竊得之高壓電纜線
    剝皮後載運至位於臺南市○區○○○路1 段1000號之2 之「
    龍豪資源回收廠」，以約1 萬元之價格販售予不知情之負責
    人李健志。嗣鄭偉於99年5 月13日復駕駛上開自小客車行
    抵興達發電廠區，為廠區保全人員魏勇成發覺該自小客車與
    廠區99年5 月9 日監視器攝錄之可疑車輛相符，旋將鄭偉
    駕駛之自小客車攔停後報警，警方據報前往現場後，當場扣
    得鄭偉所有，供進入廠區、竊取電纜線所用之通行證1 張
    、飼料袋6 只、環保袋4 只及棉質手套10雙；並經徵得鄭
    偉同意後，前往其位於住臺南市○區○○路291 巷51號住處
    搜索，扣得其所有、供竊取電纜線所用之破壞剪1 支。
二、案經臺灣電力股份有限公司訴由高雄市政府警察局岡山分局
    報告臺灣高雄地方法院檢察署檢察官偵查起訴。
    理  由
一、程序部分：
    本件被告鄭偉所犯為死刑、無期徒刑或最輕本刑為3 年以
    上有期徒刑以外之罪，其於本院審理中就被訴事實為有罪之
    陳述，經法官告知簡式審判程序之旨，並聽取公訴人及被告
    之意見後，依刑事訴訟法第273 條之1 第1 項規定，裁定進
    行簡式審判程序。
二、認定犯罪事實所憑之證據及理由：
    上揭犯罪事實，業據被告鄭偉於本院審理中坦承不諱，核
    與證人即告訴代理人張國基、「龍豪資源回收廠」負責人李
    健志警詢、偵訊之證述相符，並有高雄市政府警察局岡山分
    局搜索扣押筆錄、扣押物品目錄表、贓物認領保管單、「龍
    豪資源回收廠」收受物品、舊貨、五金廢料或廢棄物登記表
    及失竊現場照片、99年5 月9 日廠區監視錄影翻拍照片等件
    附卷可稽，足認被告自白與事實相符，本件事證明確，被告
    上開竊盜犯行，堪以認定。
三、論罪科刑：
  (一)新舊法比較：
    本件被告鄭偉行為後，刑法第321 條第1 項於100 年1 月
    26日修正公布，並於同年月28日施行。按行為後法律有變更
    者，適用行為時之法律，但行為後之法律有利於行為人者，
    適用最有利於行為人之法律，刑法第2 條第1 項定有明文。
    查修正前刑法第321 條第1 項規定：「犯竊盜罪而有左列情
    形之一者，處6 月以上、5 年以下有期徒刑：一於夜間侵入
    住宅或有人居住之建築物、船艦或隱匿其內而犯之者。二毀
    越門扇、牆垣或其他安全設備而犯之者。三攜帶兇器而犯之
    者。四結夥三人以上而犯之者。五乘火災、水災或其他災害
    之際而犯之者。六在車站或埠頭而犯之者」；修正後刑法第
    321 條第1 項規定：「犯竊盜罪而有下列情形之一者，處6
    月以上、5 年以下有期徒刑，得併科新臺幣100,000 元以下
    罰金：一侵入住宅或有人居住之建築物、船艦或隱匿其內而
    犯之者。二毀越門扇、牆垣或其他安全設備而犯之者。三攜
    帶兇器而犯之者。四結夥三人以上而犯之者。五乘火災、水
    災或其他災害之際而犯之者。六在車站、埠頭、航空站或其
    他供水、陸、空公眾運輸之舟、車、航空機內而犯之者」。
    經比較新舊法之規定，新法增加「得併科罰金」之規定外，
    並刪除原第1 款「於夜間」之要件，且就第6 款增加「航空
    站、其他供水、陸、空公眾運輸之舟、車、航空機內」之要
    件，核均屬加重刑罰或擴大加重竊盜適用範圍之修正，是修
    正後刑法第321 條第1 項之規定並未有利於行為人，而應適
    用修正前刑法第321 條第1 項之規定，合先敘明。
  (二)論罪：
    按刑法第321 條第1 項第3 款之攜帶兇器竊盜罪，係以行為
    人攜帶兇器竊盜為其加重條件，此所謂兇器，其種類並無限
    制，凡客觀上足對人之生命、身體、安全構成威脅，具有危
    險性之兇器均屬之，且祇須行竊時攜帶此種具有危險性之兇
    器為已足，並不以攜帶之初有行兇之意圖為必要（最高法院
    79年台上字第5253號判例、90年度台上字第1261號判決意旨
    可參）。查被告持以行竊之破壞剪1 支，屬金屬材質，既可
    用以剪斷粗韌之高壓電纜線，可認材質堅硬，而足以對人之
    生命、身體、安全構成威脅，參照上開說明，自屬兇器無訛
    。次按刑法第321 條第1 項第2 款規定將「門扇」、「牆垣
    」、「其他安全設備」並列，則所謂「門扇」專指門戶而言
    ，應屬狹義－指分隔住宅或建築物內外之間之出入口大門而
    言，而窗戶即指防盜之安全設備（最高法院45年臺上字第14
    43號判例參照），故被告與共犯鄭傑夫2 人以攀爬未上鎖之
    維護大樓窗戶之方式侵入室內，使原有窗戶防閑功能喪失，
    即屬踰越安全設備竊盜。是核被告鄭偉所為係犯電業法第
    105 條之竊盜罪，應依修正前刑法第321 條第1 項第2 、3
    款之攜帶兇器、踰越安全設備竊盜罪從重處斷。公訴意旨認
    被告所為，應逕依刑法第321 條第1 項第3 款處斷，漏未論
    列同法同條項第2 款踰越安全設備竊盜及電業法第105 條規
    定，尚有未合，然上揭規定應予補充而不生變更起訴法條之
    問題，附此敘明。被告與其兄鄭傑夫就上開犯行間，有犯意
    聯絡及行為分擔，為共同正犯。被告以踰越廠區安全設備之
    方式竊盜部分，雖未經檢察官於起訴書犯罪事實欄敘明，然
    與起訴部分具有事實上一罪關係，為起訴效力所及，本院自
    應併予審理。
  (三)科刑：
    爰審酌被告正值青壯，不思自食其力，竟以攜帶兇器、踰越
    安全設備之方式侵入臺電公司興達發電廠區大樓內竊取供電
    所用之電纜線、監視器傳輸器等物，不僅影響臺電公司輸送
    電力功能，且危害社會治安及善良風俗，所為實屬不該，惟
    念及其犯後坦承犯行，尚表悔悟等一切情狀，量處如主文所
    示之刑，以資懲儆。
  (四)至分別自被告座車、住處扣得之飼料袋6 只、環保袋4 只、
    車輛通行證1 張、棉質手套10雙及破壞剪1 支，均為被告所
    有、用供實施上開竊盜犯罪所用之物，爰均依刑法第38條第
    1 項第2 款規定，併予宣告沒收之。
據上論斷，應依刑事訴訟法第273 條之1 第1 項、第299 條第1
項前段，電業法第105 條，刑法第2 條第1 項前段、第28條、修
正前第321 條第1 項第2 、3 款、第38條第1 項第2 款，判決如
主文。
本案經檢察官李怡增到庭執行職務。
中    華    民    國    100   年    2     月    25    日
                  刑事第十庭    法  官  王  琁
以上正本證明與原本無異。
如不服本判決應於收受本判決後10日內向本院提出上訴書狀，並
應敘述具體理由，如未敘述上訴理由者，應於上訴期間屆滿後20
日內補提理由書狀於本院（均須按他造當事人之人數附繕本）「
切勿逕送上級法院」。
中    華    民    國   100    年    2     月    25    日
                                書記官  王淑娟
【100年1月28日修正施行前】中華民國刑法第321條
（加重竊盜罪）
犯竊盜罪而有左列情形之一者，處 6 月以上、 5 年以下有期徒
刑：
二、毀越門扇、牆垣或其他安全設備而犯之者。
三、攜帶兇器而犯之者。